臺灣高等法院臺中分院刑事判決
111年度上訴字第2089號

上  訴  人  臺灣臺中地方檢察署檢察官
上  訴  人  
即  被  告  林鈺傑



選任辯護人  尤亮智律師
上列上訴人等因被告毒品危害防制條例案件，不服臺灣臺中地方
法院111年度訴字第943號中華民國111年8月2日第一審判決（起
訴案號：臺灣臺中地方檢察署111年度偵字第12780、17040號）
，提起上訴，本院判決如下：
    主  文
原判決撤銷。
林鈺傑犯如附表一編號1至10所示之罪，各處如附表一編號1至10
所示之刑及沒收。應執行有期徒刑柒年陸月，沒收部分併執行之
。
    事  實
一、林鈺傑明知海洛因為毒品危害防制條例所列管之第一級毒品
    ，不得非法販賣，竟基於販賣第一級毒品以營利之犯意，以
    附表二編號2所示之門號0000000000號黑色IPHONE手機，與
    游春安、周子翔聯繫，於附表一編號1至9所示時間，以附表
    一編號1至9所示金額，販賣第一級毒品海洛因給游春安及周
    子翔。嗣於民國111年3月15日16時5分許，在臺中市○○區○○
    路0段000號前，因警方查獲游春安持有毒品，游春安遂配合
    警方實施誘捕偵查，而與林鈺傑聯繫，雙方約定在附表一編
    號10所示地點，以新臺幣（下同）3000元之金額交易第一級
    毒品海洛因，於雙方進行交易之際，為埋伏之員警當場查獲
    而未遂，並當場扣得附表二所示之物，始悉上情。
二、案經臺中市政府警察局刑事警察大隊移送臺灣臺中地方檢察
    署檢察官偵查起訴。
    理  由
壹、證據能力之說明
    按刑法上所謂陷害教唆，係指行為人原無犯罪之意思，純因
    具有司法警察權者之設計誘陷，以唆使其萌生犯意，待其形
    式上符合著手於犯罪行為之實行時，再予逮捕者而言。此種
    「陷害教唆」，因行為人原無犯罪之意思，具有司法警察權
    者復伺機逮捕，係以不正當手段入人於罪，尚難遽認被陷害
    教唆者成立犯罪。至刑事偵查技術上所謂之「釣魚」者，則
    指對於原已犯罪或具有犯罪故意之人，司法警察於獲悉後為
    取得證據，以設計引誘之方式，佯與之為對合行為，使其暴
    露犯罪事證，待其著手於犯罪行為之實行時，予以逮捕、偵
    辦者而言。後者因犯罪行為人主觀上原即有犯罪之意思，倘
    客觀上又已著手於犯罪行為之實行時，自得成立未遂犯，與
    「陷害教唆」情形迥然有別。「釣魚」因屬偵查犯罪技巧之
    範疇，並未違反憲法對於基本人權之保障，且於公共利益之
    維護有其必要性，故依「釣魚」方式所蒐集之證據資料，非
    無證據能力（最高法院101年度台上字第3253號、3029號判
    決意旨參照）。經查，本案證人游春安雖係因同意配合警方
    查緝，而與上訴人即被告林鈺傑（下稱被告）聯繫佯稱欲購
    買毒品，然細核證人游春安與被告之聯繫過程可知，於證人
    游春安與被告通話並傳送「樹王」之交易地點後，被告即致
    電予證人游春安聯繫，並傳送「到了」等文字通知游春安，
    有被告與證人游春安之LINE對話記錄擷圖在卷可稽（見偵12
    780號卷第77頁至第78頁），足見被告確係甫經證人游春安
    聯繫告知有意購買毒品之際，即允諾交易第一級毒品海洛因
    ，顯見被告原即有販賣第一級毒品之意；復徵諸被告確曾於
    附表一編號1至3、5至10所示時、地販賣第一級毒品海洛因
    給證人游春安，此為被告所坦認，亦經證人游春安於偵查中
    具結證述明確，均足徵依被告與證人游春安之聯繫交往關係
    ，被告原本即有販賣第一級毒品之意思，是本案係證人游春
    安配合員警偵辦過程，亦即對於原已具有犯罪故意之人，以
    設計引誘之方式，使其暴露犯罪事證，而加以偵辦，並非警
    方誘使原無犯意之被告萌生販毒之意。此「釣魚」辦案純屬
    偵查犯罪技巧之範疇，並未違反憲法對於基本人權之保障，
    且於公共利益之維護有其必要性，所蒐集之證據資料，非當
    然無證據能力。
貳、實體方面之理由
一、認定犯罪事實所憑之證據及理由
  ㈠上揭犯罪事實，業據上訴人即被告林鈺傑（下稱被告）於警
    詢、偵查及審理時坦承不諱，核與證人游春安、周子翔於警
    詢及偵查中所為證述情節相符，並有111年2月16日、111年3
    月8日臺中市政府警察局刑事警察大隊偵查報告、111年3月1
    6日員警職務報告書、林岳祥、游春安、周子翔之指認犯罪
    嫌疑人紀錄表、原審法院111年聲搜字第000369號搜索票、
    臺中市政府警察局刑事警察大隊搜索扣押筆錄、扣押物品目
    錄表、衛生福利部草屯療養院111年3月16日草療鑑字第1110
    300431號鑑驗書、111年3月22日草療鑑字第1110300456號鑑
    驗書、現場蒐證地圖各1份、111年2月14日、2月15日、2月1
    6日、2月21日、2月22日、3月2日、3月4日、3月5日、3月15
    日蒐證照片及查獲物品照片、被告與「Steven Yu」之LINE
    對話紀錄擷圖共38張在卷可稽（見他卷第7頁至第12頁、第1
    9頁至第21頁、第75頁至第81頁；偵12780號卷、第51頁至第
    67頁、第77頁至第78頁、第113頁至第115頁、第141頁至第1
    50頁、第159頁至第161頁、第165頁、第222頁至第224頁、
    第249頁至第250頁、第269頁至第272頁），堪認被告之任意
    性自白有相當證據可資補強，應可採信。
  ㈡按販賣毒品之所謂販賣行為，須行為人主觀上有營利意圖，
    且客觀上有販入或賣出毒品行為，即足構成，至於實際上是
    否已經獲利，則非所問；必也始終無營利之意思，而以原價
    或低於原價有償讓與他人，方難謂為販賣行為，而僅得以轉
    讓罪論處（最高法院93年度台上字第1651號判決要旨參照）
    。又販賣毒品本無一定價格，各次買賣之價格，當亦各有差
    異，隨供需雙方之資力、關係之深淺、需求之數量、貨源之
    充裕與否、販賣者對於資金之需求如何即殷切與否，以及政
    府查緝之態度，進而為各種不同之風險評估，而為機動性之
    調整，是其價格標準，自非一成不變，且販賣者從各種「價
    差」或「量差」或係「純度」謀取利潤方式，或有差異，然
    其所圖利益之非法販賣行為目的，則屬相同，並無二致。參
    以毒品危害防制條例所處罰之「販賣」毒品罪，所著重者為
    在主觀上有藉以牟利之惡性，及對毒品之擴散具有較有償或
    無償轉讓行為更嚴重之危害性，被告「營利」之意圖係從客
    觀之社會環境、情況及證人、物證等資料，依據證據法則綜
    合研判認定；且毒品均量微價高，依一般社會通念以觀，販
    賣行為在通常情形下均係以牟利為其主要誘因及目的。經查
    ，本案被告確有於附表一編號1至9所示之時間、地點，販賣
    第一級毒品海洛因給游春安、周子翔等人，並向其等收取10
    00元至3700元不等之現金作為對價，附表一編號10並約定30
    00元之價金作為交易對價，且被告自陳其自上手處取得海洛
    因後，於販賣前會先稀釋過，轉取自己施用毒品量差（見原
    審卷第42頁），足見被告確係為獲取利益而為本案犯行。再
    毒品危害防制條例第4條第1項之販賣第一級毒品，最輕本刑
    為無期徒刑以上之重罪，若非為賺取價差或量差，被告當無
    甘冒風險而為販毒行為之理，從而，被告對於販賣毒品並賺
    取差價之供述應屬可採，堪認被告確係基於營利之意圖，而
    為本案販賣第一級毒品之犯行，要無疑義。
  ㈢次按刑事偵查技術上所謂之「釣魚」或「誘捕偵查」，係指
    對於原已犯罪或具有犯罪故意之人，以設計引誘之方式，迎
    合其要求，使其暴露犯罪事證，再加以逮捕或偵辦者而言。
    此種情形，因毒品買者為協助警察辦案佯稱購買，而將販賣
    者誘出以求人贓俱獲，因其無實際買受之真意，且在警察監
    視之下伺機逮捕，事實上亦不能真正完成買賣，則該次行為
    ，僅能論以販賣毒品未遂罪（最高法院100年度台上字第449
    8號判決、103年度台上字第869號判決參照）。就被告附表
    一編號10所示犯行，因證人游春安配合警方誘捕，而向被告
    佯稱欲購買含有第一級毒品海洛因，被告並攜帶附表二編號
    1所示之第一級毒品海洛因前往交易地點，是於被告接獲通
    知並攜帶附表二編號1所示之毒品前往指定交易地點交易之
    際，其主觀上即係有販賣第一級毒品之犯意，並於被告與游
    春安碰面欲交付游春安約定之毒品之際即遭警查獲，足見被
    告確已著手於犯罪行為之實行，惟因上開交易行為係在員警
    之掌控監督下，購買之游春安亦無實際買受之真意，事實上
    不能完成買賣，是就此部分應論以販賣未遂。
  ㈣綜上所述，本案事證明確，被告之犯行均堪認定，應予依法
　　論科。
二、論罪科刑之理由
  ㈠查海洛因為毒品危害防制條例第2條第2項第1款所管制之第一
    級毒品，依法不得非法持有、販賣。核被告就附表一編號1
    至9所為，係犯毒品危害防制條例第4條第1項之販賣第一級
    毒品既遂罪；就附表一編號10所為，係犯毒品危害防制條例
    第4條第6項、第1項之販賣第一級毒品未遂罪。
　㈡被告所犯上開各罪之犯意各別、行為互殊，應予分論併罰。
  ㈢被告對於上開販賣第一級毒品既、未遂之犯罪事實，於偵訊
    時及審理中均自白犯罪，應依毒品危害防制條例第17條第2
    項之規定，減輕其刑。
　㈣附表一編號10所示販賣第一級毒品未遂部分，審酌該次犯行
    事實上未發生賣出毒品之犯罪所生危害，爰依刑法第25條第
    2項之規定，按既遂犯之刑度減輕其刑。
　㈤再按毒品危害防制條例第17條第1項規定，犯第4條至第8條、
    第10條或第11條之罪，供出毒品來源，因而查獲其他正犯或
    共犯者，減輕或免除其刑。被告於犯後協助偵查，主動供出
    上手為暱稱「小蘋果」之王怜琇，並因而查獲，有臺中市政
    府警察局刑事警察大隊111年6月23日中市警刑三字第111002
    4839號函存卷可查（見原審卷第119頁），合於毒品危害防
    制條例第17條第1項減刑規定之要件，應依該規定減輕其刑
    。是被告所為上開犯行，應依毒品危害防制條例第17條第1
    項規定減輕其刑。
　㈥被告就附表一編號1至9所示犯行合於毒品危害防制條例第17
    條第2項、第1項；附表一編號10所示犯行，同時合於刑法第
    25條第2項、毒品危害防制條例第17條第2項、第1項等多種
    刑之加重減輕事由，分別應依刑法第70條、第71條規定，遞
    減輕之。
  ㈦又按量刑固屬法院自由裁量之職權，然仍應受比例、罪刑相
    當原則等法則之拘束，並非可恣意為之，致礙及公平正義之
    維護，必須兼顧一般預防之普遍適應性與具體個案特別預防
    之妥當性，始稱相當。而刑法第59條之酌量減輕其刑，必須
    犯罪有特殊之原因，在客觀上足以引起一般人之同情，認為
    即予宣告法定低度刑期仍嫌過重者，始有其適用，至於犯罪
    後之態度等情狀，僅可為法定刑內從輕科刑之標準，不得據
    為酌量減輕之理由（最高法院51年台上字第899號判例、70
    年度台上字第794號判決、77年度台上字第4382號判決意旨
    等可參）。本院考量第一級毒品海洛因，對社會秩序及國民
    健康危害甚鉅，對政府嚴格查緝販賣毒品之行為，被告自無
    不知之理，竟仍為本案犯行，所為嚴重影響社會治安；且毒
    品危害防制條例第4條第1項之法定刑為「死刑或無期徒刑」
    ，又被告於偵審中自白並有供出上手，本院亦已依同條例第
    17條第2項、第1項等規定遞減其刑；就附表一編號10所示犯
    行，尚有未遂遞減其刑規定之適用，而被告係為牟取不法利
    益而為販賣，客觀上無足以引起一般同情，認即予宣告法定
    最低度刑期，猶嫌過重之情形，尚與刑法第59條規定要件不
    符。
　㈧撤銷改判之理由
　⒈原審認被告之犯行明確，予以論科，固目無見。惟按事實認
    定與理由說明，不相一致，或事實或理由欄內之記載，前後
    齟齬，屬判決理由矛盾之違法。又有罪判決其記載事實之方
    法，以文字敘述，或列表方式記載，或文字、列表併用，均
    無不可，但附表之記載，為事實之一部，不得與文字敘述相
    矛盾，否則即屬判決理由矛盾之當然違背法令。再者，有罪
    之判決書，法院應就全部調查所得證據予以綜合研判後，對
    外公開其所認定之事實及得心證之理由。其中事實一欄，為
    判斷其適用法令當否之準據，應由法院將諸如犯罪之時間、
    地點、手段以及其他該當於犯罪構成要件而足資認定既判力
    範圍之具體社會事實為翔實之記載。理由內於說明認定事實
    所憑之證據及其認定之理由時，則應逐一臚列採認之證據且
    略載與待證事項相關之內容，進而為必要之闡述，俾能由形
    式上觀察，理解其如何經由證據之勾勒而得致心證之旨，以
    達事實之記載與理由之說明相契合之目的，始臻適法（最高
    法院99年度台上字第5249號判決參照）。經查，原審依卷內
    證據資料，認定被告所販賣之物為第一級毒品海洛因，並於
    理由欄敘明其認定犯罪事實所憑之證據及理由暨論罪科刑之
    理由，但於原審判決書附表一編號1至10所示之「犯罪事實
    」欄位卻均記載被告「販賣甲基安非他命1包」，依上開說
    明，已有事實與理由矛盾之情形。又關於犯罪事實之記載攸
    關被告權益，且原審就主文部分係以判決書附表一所示之犯
    罪事實為基礎，而為罪名、刑度之諭知，其事實記載亦與主
    文顯有矛盾，而影響判決之本旨，檢察官據此提起上訴，請
    求撤銷原判決，其上訴為有理由；至於被告上訴意旨請求 
    依刑去第59條酌減其刑並從輕量刑，其上訴雖無理由，仍應
    由本院予以撤銷改判。
　⒉爰以行為人之責任為基礎，審酌被告明知海洛因為列管之第
    一級毒品，具有成癮性，服用後會產生依賴性、耐藥性，且
    戒癮不易，嚴重影響他人之身心健康，竟無視國家杜絕毒品
    犯罪之禁令，販賣第一級毒品以牟利，致購買毒品者沈迷於
    毒癮而無法自拔，直接戕害國民身心健康，危害社會治安助
    長毒品氾濫，嚴重影響社會治安，所為實值非難；惟念及被
    告犯後坦承犯行，並供出上手以協助追查之犯後態度；並考
    量被告所為販賣第一級毒品既、未遂之價金及交易數量、交
    易對象尚屬特定等情及其自陳高中畢業之智識程度、在家中
    工廠幫忙，經濟狀況勉持，家中有父母及弟弟，不需扶養家
    人等一切情狀，分別量處如附表一「宣告刑及沒收」欄所示
    之刑及沒收，並審酌被告所犯如附表所示各罪之侵害法益、
    犯罪態樣相同、時間間隔不長，並考量各該罪合併後之不法
    內涵、罪責原則及合併刑罰所生之效果，暨被告所犯如附表
    所示各罪之刑期總合等一切情狀後，合併定其應執行之刑如
    主文第2項所示。　　　
三、沒收部分
  ㈠按查獲之第一、二級毒品及專供製造或施用第一、二級毒品
    之器具，不問屬於犯罪行為人與否，均沒收銷燬之；次按犯
    第4條至第9條、第12條、第13條或第14條第1項、第2項之罪
    者，其供犯罪所用之物，不問屬於犯罪行為人與否，均沒收
    之，毒品危害防制條例第18條第1項、第19條第1項分別定有
    明文。又供犯罪所用、犯罪預備之物或犯罪所生之物，屬於
    犯罪行為人者，得沒收之；但有特別規定者，前二項之沒收
    ，於全部或一部不能沒收或不宜執行沒收時，追徵其價額，
    刑法第38條第2項、第4項亦有明文。按犯罪所得，屬於犯罪
    行為人者，沒收之，於全部或一部不能沒收或不宜執行沒收
    時，追徵其價額，刑法第38條之1第1項前段、第3項分別定
    有明文。另依毒品危害防制條例第19條之立法（修正）理由
    並說明：「為因應中華民國刑法修正，沒收為獨立之法律
    效果，爰修正原條文第一項，擴大沒收範圍，使犯第4條至
    第9條、第12條、第13條或第14條第1項、第2項之罪所用之
    物，不問是否屬於犯罪行為人所有，均應沒收之，以遏止相
    關犯罪之發生。刑法沒收章已無抵償之規定，而追徵為全
    部或一部不能沒收之執行方式，為避免司法實務對如何執行
    抵償之困擾，爰刪除原條文第一項後段全部或一部不能沒收
    之執行方式，回歸刑法沒收章之規定。原條文第一項犯罪
    所得之沒收，與刑法沒收章相同，而無重複規範必要，爰刪
    除之…。」。從而，關於犯毒品危害防制條例第4條至第9條
    、第12條、第13條或第14條第1項、第2項之罪者，除「供犯
    罪所用之物（不問屬於犯罪行為人與否）」及「犯第4條之
    罪所使用之水、陸、空交通工具」，應各依修正後毒品危害
    防制條例第19條第1、2項規定沒收外，其餘部分於全部或一
    部不能沒收時之沒收規定，均應依修正後刑法第38條之規定
    處理。
  ㈡經查：
　⒈扣案如附表二編號1所示之海洛因3包，經鑑驗均為第一級毒
    品海洛因，有上開衛生福利部草屯療養院111年3月16日草療
    鑑字第1110300431號鑑驗書可證（見偵12780號卷第269頁至
    第270頁），係屬違禁物，且為被告附表一編號10販賣所用
    ，業為被告所自陳（見原審卷第101頁），應依毒品危害防
    制條例第18條第1項前段規定，於該次犯行項下諭知沒收銷
    燬之。又用以盛裝上開毒品之包裝袋，因與盛裝之毒品在物
    理上無法析離，自應全部視為毒品，均依毒品危害防制條例
    第18條第1項前段之規定，宣告沒收銷燬之。至於鑑驗用罄
    之毒品，既已滅失，爰不另行諭知沒收銷燬。
  ⒉扣案如附表二編號2至4所示之門號0000000000號之IPHONE手
    機1支、磅秤3台、夾鏈袋1包，為被告本案各次犯行所用之
    物，業經被告坦承在卷（見原審卷第101頁），均應各依毒
    品危害防制條例第19條第1項規定，不問屬於被告與否，於
    各次犯行項下，分別諭知沒收。
  ⒊又被告就附表一編號1至9所示販賣第一級毒品既遂罪，分別
    取得1000元至3700元不等之價金，業經認定如前，此部分價
    金屬被告各次犯行之犯罪所得，爰依刑法第38條之1第1項前
    段之規定，於各罪項下諭知沒收，並依同法第3項規定，於
    全部或一部不能沒收或不宜執行沒收時，追徵其價額。
　⒋至於附表二編號5至8所示之物，固為被告所有，然與本案犯
    行無涉，業據被告陳述在卷（見原審卷第101頁），且無證
    據證明為本案販賣所用，自無從於被告本案犯行項下諭知沒
    收。
　⒌本案就上開宣告之多數沒收，應依刑法第40條之2第1項規定
    ，併執行之。
據上論結，應依刑事訴訟法第369條第1項前段、第364條、第299
條第1項前段，判決如主文。
本案經檢察官郭孟珈提起公訴，檢察官何建寬提起上訴，檢察官
王元郁到庭執行職務。
中　　華　　民　　國　　111 　年　　10　　月　　11　　日
            刑事第十一庭　  審判長法　官　張意聰
                                  法　官　周瑞芬
                                  法　官　陳慧珊
以上正本證明與原本無異。
如不服本判決應於收受送達後二十日內向本院提出上訴書狀，其
未敘述上訴理由者，並得於提起上訴後二十日內向本院補提理由
書（均須按他造當事人之人數附繕本）「切勿逕送上級法院」。
因疫情而遲誤不變期間，得向法院聲請回復原狀。

                                  書記官  李淑芬 
中　　華　　民　　國　　111 　年　　10　　月　　11　　日
【附錄本案論罪科刑法條】
毒品危害防制條例第4條：
製造、運輸、販賣第一級毒品者，處死刑或無期徒刑；處無期徒
刑者，得併科新臺幣3千萬元以下罰金。
製造、運輸、販賣第二級毒品者，處無期徒刑或10年以上有期徒
刑，得併科新臺幣1千5百萬元以下罰金。
製造、運輸、販賣第三級毒品者，處7年以上有期徒刑，得併科
新臺幣1千萬元以下罰金。
製造、運輸、販賣第四級毒品者，處5年以上12年以下有期徒刑
，得併科新臺幣5百萬元以下罰金。
製造、運輸、販賣專供製造或施用毒品之器具者，處1年以上7年
以下有期徒刑，得併科新臺幣1百50萬元以下罰金。
前五項之未遂犯罰之。
附表一
編號 犯罪事實 宣告刑及沒收 1 林鈺傑於111年2月14日8時46分許，在臺中市○里區○○路00號後方停車場，以3000元之價格，販賣第一級毒品海洛因1包給游春安，並收取3000元現金。 林鈺傑販賣第一級毒品，處有期徒刑陸年貳月。扣案如附表二編號2至4所示之物沒收；未扣案之犯罪所得新臺幣參仟元沒收，於全部或一部不能沒收或不宜執行沒收時，追徵其價額。 2 林鈺傑於111年2月15日9時13分許，在臺中市○里區 ○○路00號後方停車場，以1000元之價格，販賣第一級毒品海洛因1包給游春安，並收取1000元現金。 林鈺傑販賣第一級毒品，處有期徒刑陸年。扣案如附表二編號2至4所示之物沒收；未扣案之犯罪所得新臺幣壹仟元沒收，於全部或一部不能沒收或不宜執行沒收時，追徵其價額。 3 林鈺傑於111年2月16日16時21分許，在臺中市○里區○○路00號後方停車場，以3000元之價格，販賣第一級毒品海洛因1包給游春安，並收取3000元現金。 林鈺傑販賣第一級毒品，處有期徒刑陸年貳月。扣案如附表二編號2至4所示之物沒收；未扣案之犯罪所得新臺幣參仟元沒收，於全部或一部不能沒收或不宜執行沒收時，追徵其價額。 4 林鈺傑於111年2月21日9時34分許，在臺中市○里區○○路00號後方停車場，以2000元之價格，販賣第一級毒品海洛因1包給周子翔，並收取2000元現金。 林鈺傑販賣第一級毒品，處有期徒刑陸年壹月。扣案如附表二編號2至4所示之物沒收；未扣案之犯罪所得新臺幣貳仟元沒收，於全部或一部不能沒收或不宜執行沒收時，追徵其價額。 5 林鈺傑於111年2月22日10時16分許，在臺中市○里區○○路00號後方停車場，以3000元之價格，販賣第一級毒品海洛因1包給游春安，並收取3000元現金。 林鈺傑販賣第一級毒品，處有期徒刑陸年貳月。扣案如附表二編號2至4所示之物沒收；未扣案之犯罪所得新臺幣參仟元沒收，於全部或一部不能沒收或不宜執行沒收時，追徵其價額。 6 林鈺傑於111年3月2日8時24分許，在臺中市○里區○○路00號後方停車場，以3000元之價格，販賣第一級毒品海洛因1包給游春安，並收取3000元現金。 林鈺傑販賣第一級毒品，處有期徒刑陸年貳月。扣案如附表二編號2至4所示之物沒收；未扣案之犯罪所得新臺幣參仟元沒收，於全部或一部不能沒收或不宜執行沒收時，追徵其價額。 7 林鈺傑於111年3月4日10時55分許，在臺中市○里區○○路00號後方停車場，以3000元之價格，販賣第一級毒品海洛因1包給周子翔、游春安，並收取3000元現金。 林鈺傑販賣第一級毒品，處有期徒刑陸年貳月。扣案如附表二編號2至4所示之物沒收；未扣案之犯罪所得新臺幣參仟元沒收，於全部或一部不能沒收或不宜執行沒收時，追徵其價額。 8 林鈺傑於111年3月5日13時59分許，在臺中市○里區○○路00號後方停車場，以3000元之價格，販賣第一級毒品海洛因1包給游春安，並收取3000元現金。 林鈺傑販賣第一級毒品，處有期徒刑陸年貳月。扣案如附表二編號2至4所示之物沒收；未扣案之犯罪所得新臺幣參仟元沒收，於全部或一部不能沒收或不宜執行沒收時，追徵其價額。 9 林鈺傑於111年3月15日13時22分許，在臺中市○○區○○路000號，以3700元之價格，販賣第一級毒品海洛因1包給游春安，並收取3700元現金。 林鈺傑販賣第一級毒品，處有期徒刑陸年參月。扣案如附表二編號2至4所示之物沒收；未扣案之犯罪所得新臺幣參仟柒佰元沒收，於全部或一部不能沒收或不宜執行沒收時，追徵其價額。 10 林鈺傑於111年3月15日19時5分許，在臺中市○里區○○路00號後方停車場，以3000元之價格，販賣第一級毒品海洛因1包給游春安，然因游春安配合警方釣魚偵查，並於林鈺傑交付毒品之際，為埋伏之警方查獲，而未遂。 林鈺傑販賣第一級毒品，未遂，處有期徒刑參年。扣案如附表二編號1所示之物沒收銷燬之；扣案如附表二編號2至4所示之物沒收。 

附表二
編號 品項與數量 備註 1 第一級毒品海洛因3小包（驗餘淨重分別為0.0184公克、0.0334公克、3.5115公克） 被告附表一編號10販賣所用之物，於該罪項下宣告沒收銷燬。 2 門號0000000000號黑色IPHONE手機1支 本案犯罪所用之物，於各罪項下宣告沒收。 3 磅秤3個  4 夾鏈袋1包  5 第二級毒品安非他命1包 （驗餘淨重0.2230公克） 與本案無關，無從於本案罪刑項下宣告沒收。 6 注射針筒1支  7 吸食器1組  8 現金7900元